臺灣高雄地方法院刑事判決　
111年度訴字第91號
公  訴  人  臺灣高雄地方檢察署檢察官
被      告  湯皓傑



指定辯護人  本院公設辯護人黃文德  

上列被告因毒品危害防制條例案件，經檢察官提起公訴（110年
度偵字第26770號）及移送併辦（111年度偵字第3483號），本院
判決如下：
    主  文
湯皓傑犯意圖販賣而持有第三級毒品罪，處有期徒刑壹年拾月。
扣案如附表編號1至7所示之物均沒收。
    事  實
湯皓傑基於意圖販賣而持有第三級毒品Mephedrone、4-methyl-N
,N-dimethylcathinone、芬納西泮（Phenazepam）及愷他命（Ke
tamine）之犯意，持如附表編號7所示之手機與其毒品來源（姓
名年籍不詳）聯繫後，於民國110年12月5日17時10分前某時，在
不詳地點，向不詳之人取得如附表編號1至6所示，分別含第三級
毒品Mephedrone、4-methyl-N,N-dimethylcathinone、芬納西泮
（Phenazepam）及愷他命（Ketamine）成分之咖啡包、藥錠及結
晶體，擬供日後販賣而持有之。嗣於110年12月5日17時8分許，
在高雄市苓雅區自強三路與新光路口，因違規停車為警盤查而查
獲，並扣得如附表所示之物。
    理  由
一、訊據被告湯皓傑就上開犯罪事實於警詢、偵訊及本院審理中
    均坦承不諱（參警卷第4至6頁、偵卷第13至14頁、本院訴字
    卷第71、105頁）；而被告所持有如附表編號1至6所示之第
    三級毒品經扣案，並分別鑑驗出如附表編號1至6「說明」欄
    所示之第三級毒品一情，亦有高雄市政府警察局苓雅分局搜
    索扣押筆錄、扣押物品目錄表、扣押物品收據各1份（參警
    卷第17至23頁）、扣押物品照片（參警卷第43至53、55頁）
    、高雄市立凱旋醫院110年12月9日高市凱醫驗字第71347號
    濫用藥物成品檢驗鑑定書1份（參偵卷第45至47頁）等在卷
    可證；另有被告手機之備忘錄擷圖在卷（參警卷第37至41頁
    ）可佐，足認被告上開自白與事實相符，本件事證明確，被
    告上開犯行堪以認定，應予依法論科。
二、按除特別規定外，公告之各級毒品皆包括其異構物Isomers
    、酯類Esters、醚類 Ethers 及鹽類Salts，毒品危害防制
    條例（下稱毒品條例）第2條第2項第3款附表三列有明文。
    又methyl-N,N-dimethylcathinone（甲基N,N-二甲基卡西酮
    ）係毒品條例第2條第2項第3款所規定之第三級毒品，而4-m
    ethyl-N,N-dimethylcathinone即屬其異構物，自不得非法
    持有。又按行為人意圖營利而購入毒品，在尚未尋找買主前
    ，即為警查獲，應論以意圖販賣而持有毒品罪，最高法院10
    9年度台上大字第4861號刑事裁定意旨可資參照。本案被告
    為賺取價差而持有如附表編號1至6所示之第三級毒品，於對
    外尋得買主前即遭警查獲，是核被告所為，係犯毒品危害防
    制條例（下稱毒品條例）第5條第3項之意圖販賣而持有第三
    級毒品罪。
三、科刑
　㈠刑之加重減輕事由
　　⒈就上開犯罪事實，被告於警詢、偵訊及本院審理中，均坦
      承在卷，如前所述，自可認被告有自白其犯行，而應依毒
      品條例第17條第2項規定減輕其刑。
　　⒉另按犯第4條至第8條、第10條或第11條之罪，供出毒品來
      源，因而查獲其他正犯或共犯者，減輕或免除其刑，毒品
      危害防制條例第17條第1項固有規定。經查，被告於警詢
      及偵訊時，固陳稱其本案所持有之毒品來源，均係蔡銘豐
      （參警卷第6頁、偵卷第13至至14頁），惟經承辦員警偵
      查之結果，在查詢被告使用之車輛行蹤後，查無該車輛在
      被告所陳述其向蔡銘豐拿取毒品之地點出現之證據，另調
      閱登記在被告與蔡銘豐名下之雙向通聯紀錄及網路歷程，
      亦未顯示有在該處出現之紀錄，是無法進一步追查蔡銘豐
      之販毒事證，而無查獲一節，有高雄市政府警察局苓雅分
      局111年4月13日高市警苓分偵字第11171143500號函附偵
      查佐陳棋琮111年4月13日偵查報告1紙附卷（參本院訴字
      卷卷第97至99頁），是尚難認被告就本案之犯行，可依上
      開規定減刑，附此敘明。
　㈡科刑
　　爰審酌被告非無循正途謀生之能力，且應知悉毒品對於人體
    健康危害至鉅，為政府嚴令禁絕流通，竟為意圖販賣而持有
    上開第三級毒品，且種類及數量均不少，不但助長毒品泛濫
    ，危害社會治安，亦侵蝕國家勞動生產力，所為實有不該；
    另考量其年紀尚輕、犯後始終坦承犯行，態度尚佳，及其於
    審判中所自陳之教育程度、經濟及家庭狀況（參本院訴字卷
    第115頁）等一切情狀，量處有期徒刑1年10月，以示懲儆。
四、沒收
　㈠扣案如附表編號1至6所示之含第三級毒品之咖啡包、錠劑及
    結晶體，為被告意圖販賣而持有之物，且屬違禁物，應依刑
    法第38條第1項之規定，於被告本案所犯罪刑項下宣告沒收
    。各毒品之外包裝因殘留微量毒品而無析離之實益及必要，
    均與毒品整體同視，併予沒收。至於送驗耗損部分既已滅失
    ，不另宣告沒收。
　㈡扣案如附表編號7所示之手機1支，為被告向意圖販賣而持有
    之第三級毒品來源聯繫所用之物，此據被告自承在卷（參警
    卷第6頁），應依毒品條例第19條第1項規定，宣告沒收。
　㈢其餘扣案物，並無證據與本案有關，亦非違禁物，無從宣告
    沒收，併此敘明。
五、至檢察官移送併案審理部分（111年度偵字第3483號），因
    與起訴部分為同一事實，本院自應予以審理，併此敘明。
據上論斷，應依刑事訴訟法第299條第1項前段，判決如主文。
本案經檢察官甘雨軒提起公訴，檢察官翁誌謙到庭執行職務。
中　　華　　民　　國　　111 　年　　6 　　月　　15　　日
                  刑事第十三庭  審判長法　官  陳紀璋

                                      法  官  洪毓良

                                      法  官  李怡蓉
　　　　　　　　　　　　　　　　　　　
以上正本證明與原本無異。
如不服本判決應於收受送達後20日內向本院提出上訴書狀，並應
敘述具體理由；如未敘述上訴理由者，應於上訴期間屆滿後20日
內向本院補提理由書（均須按他造當事人之人數附繕本）「切勿
逕送上級法院」。
中　　華　　民　　國　　111 　年　　6 　　月　　16　　日
    　　　　　　　　　　　　　　　　　書記官　胡孝琪　　　　　　　　　
附表：
編號 扣案物名稱 數量 說明 1 小熊咖啡包 151包 抽驗1包，檢出第三級毒品Mephedrone。 總毛重717.19公克。　 2 條碼咖啡包 72包 抽驗1包，檢出第三級毒品Mephedrone。 總毛重528.33公克。　　 3 女王頭咖啡包 162包 抽驗1包，檢出第三級毒品Mephedrone。 總毛重789.33公克。　 4 GIVENCHY咖啡包 1包 檢出第三級毒品 4-methyl-N,N-dimethylcathinone。 總毛重2.88公克。　 5 橘色錠劑 10顆 取1/2顆抽檢，檢出第三級毒品芬納西泮。 6 白色結晶 9包 抽驗1包，檢出第三級毒品愷他命。 總毛重20.76公克。 7 IPHONE7機（含SIM卡1枚） 1支 序號：00000000000000號 SIM卡無門號。 

本案論罪科刑法條：
毒品危害防制條例第5條第3項
意圖販賣而持有第三級毒品者，處3年以上10年以下有期徒刑，
得併科新臺幣3百萬元以下罰金。